臺灣彰化地方法院刑事判決　　　　　　　　　　　　　九十一年度簡上字第七八號
　　上訴人即
　　被　　告　戊○○
右列上訴人因妨害名譽案件，不服本院九十一年度斗簡字第二０號九十一年五月二十
三日第一審判決（檢察官聲請簡易判決處刑案號：九十年度偵字第七三二四號），本
院管轄第二審合議庭判決如左︰
    主  文
上訴駁回。
    事實及理由
一、本案經本院審理結果，認除後述部分外，其餘第一審判決認事用法及量刑均無不
    當，應予維持，並引用第一審判決書記載之事實、證據及理由（如附件）。
二、被告上訴意旨略以：上訴人即被告沒有聲請簡易判決處刑書所載之犯行，告訴人
    之指訴係使上訴人即被告受刑事追訴為目的，證人甲○○與上訴人即被告夙有怨
    隙，所述均難以採信，原審判決顯屬違背法令云云。經查：上述本院北斗簡易庭
    九十年六月六日之開庭錄音，經檢察官勘驗及本院當庭勘驗結果，雖有其餘庭期
    之錄音，但對於九十年六月六日庭期之錄音內容均無法辨識，有勘驗筆錄可按，
    無從依該錄音內容為有利上訴人即被告之認定，又上訴人即被告之上述犯行，業
    據告訴人丁○○指訴綦詳，而證人即被告之妻乙○○雖稱：該案開庭時有到場坐
    在旁聽席，沒有聽到被告說番仔查某、禽獸之言詞等語，但證人乙○○係上訴人
    即被告之妻，所述難免偏頗，難以遽信，應調查其他證據以查明告訴人之指述是
    否與事實相符，而上訴人即被告於偵查中亦稱：（有無在法庭上說丁○○是「番
    仔女子」、那是禽獸說的話，怎可信？）我是說她說話翻來翻去，是「番仔查某
    」等語（見九十年六月二十一日偵訊筆錄），足見當時上訴人即被告係針對檢察
    官所問在「法庭」之說詞而答覆「有說番仔查某」等語，上訴人即被告於本院第
    二審調查、審理時始改稱：偵訊當時是說另案在偵查庭有這麼說等語，顯係翻異
    飾卸之詞，不足採信，另證人即該案被告彰化縣政府代理人丙○○雖於偵查中稱
    ：沒有注意他們說話內容等語，又於本院第二審調查時先稱：沒有注意聽等語，
    經告訴人當庭稱：他是公務員，不願惹事，不過他開完庭有對我說作證還被說是
    番仔查某等語，經本院追問後，證人丙○○始稱：開完庭有對告訴人說上述言語
    ，有聽到被告罵告訴人番仔查某、禽獸等語，而證人丙○○係彰化縣政府員工，
    除因職務關係擔任彰化縣政府訴訟代理人，與上訴人即被告在上述北斗簡易庭之
    民事事件互為兩造訴訟代理人外，別無其他利害關係，衡情自無故意誣陷上訴人
    即被告之理，其原來雖稱：沒注意等語，顯係不願介入告訴人與上訴人即被告之
    本件糾紛，經告訴人質問當時情形而由本院追問，始說出有聽見上訴人即被告罵
    告訴人番仔查某、禽獸等語，自以證人丙○○此部份所述為可採；又證人即當時
    一同到庭作證之甲○○雖於偵查中先稱：被告指著我是畜牲，說丁○○是「番仔
    查某」等語，但繼稱：被告是指我們二人罵畜牲等語，又於本院第二審調查時稱
    ：我與丁○○作證分別陳述，二人陳述完了法官問被告有何意見，被告便出口說
    禽獸、番仔查某，被告是指著我們二人罵等語，且依該北斗簡易庭九十年六月六
    日之筆錄記載，確係先後記載證人甲○○、丁○○之陳述後，始記載當時擔任該
    案原告訴訟代理人之上訴人即被告稱：二證人證言不實在等語，有該案言詞辯論
    筆錄可稽，足見證人甲○○上述所稱上訴人即被告當時係針對二人證述所為發言
    等情，與事實相符，上訴人即被告當時所述「番仔查某」、「禽獸」等言詞自亦
    係針對告訴人所為之發言。綜上，上訴人即被告之上述犯行，除據告訴人指訴外
    ，上訴人即被告於偵查中亦坦承曾指告訴人係「番仔查某」等情，又有證人丙○○、甲○○上述與告訴人指訴相符之陳述，上訴人即被告上述所辯均不可採，其
    犯行可堪認定。原審參酌上訴人即被告犯罪情節，判處本件罪刑，核無違誤或不
    當，上訴人即被告以原審判決違誤等語上訴，難認有理由，應予駁回。
據上論斷，應依刑事訴訟法第四百五十五條之一第一項、第三項、第三百七十三條、
第三百六十八條，判決如主文。
本件經檢察官簡志祥到庭執行職務。
中      華      民      國    九十一    年     十二     月      三      日
                                 臺灣彰化地方法院刑事第三庭
                                      審判長法官  余  仕  明
                                      法      官  李  進  清
                                      法      官  黃  玉  齡
右正本證明與原本無異。
本件不得上訴。
中      華      民      國    九十一    年     十二     月      十      日
